---
title: "Política Judicial"
author: "Gustavo Henrique Catisane Diniz"
date: "`r Sys.Date()`"
output: slidy_presentation
---

```{r setup, include=FALSE, echo=FALSE, message=FALSE, warning=FALSE}
pacman::p_load(tidyverse, readr, readxl, lubridate, dplyr, foreign, janitor)

setwd("~/metodos_quantitativos_listas")

processos_concentrado <- read_excel("processos_concentrado.xlsx") %>% 
  janitor::clean_names()

processos_concentrado <- processos_concentrado %>% 
  select(processo, relator_atual, data_autuacao)

View(processos_concentrado)

requerentes <- read_excel("requerentes.xlsx") %>% 
  janitor::clean_names() 

requerentes <- requerentes %>% select(-legitimado_polo_passivo) %>%
  rename(requerente = legitimado_polo_ativo)   

View(requerentes)

processos_concentrado <- processos_concentrado %>% left_join(requerentes) %>% 
  distinct()   

View(processos_concentrado)  

processos_concentrado <- processos_concentrado %>% 
  mutate (requerente_perfil = case_when(str_detect(requerente, 
                                                   regex("PARTIDO|DEMOCRATA|REDE|PODEMOS|SOLIDARIEDADE|UNIÃO_BRASIL|CIDADANIA")) 
                                                                                         ~ "Partido político", str_detect(requerente, regex("ESTADO|DISTRITO")) 
                                                                                         ~ "Governador de Estado ou do Distrito Federal", str_detect(requerente, regex("ORDEM"))
                                                                                         ~"OAB", str_detect(requerente, regex("PROCURADOR|PROCURADORA|PROCURADORIA")) 
                                                                                         ~ "Procurador-Geral da República", str_detect(requerente, regex("ASSOCIAÇÃO|ASSOCIACAO|ESCRITORIO|ESCRITÓRIO|ALIANCA|ARTICULACAO|ARTICULAÇÃO|INSTITUTO"))
                                                                                         ~"Confederação sindical ou entidade de classe", str_detect(requerente, 
                                                                                                                                                    regex("CONFEDERAÇÃO|CONFEDERACAO|FEDERAÇÃO|FEDERACAO|UNIDAS|CENTRAL|SINDICATO"))
                                                                                         ~ "Confederação sindical ou entidade de classe", str_detect(requerente, regex("CÂMARA|CAMARA|SENADO|CONGRESSO NACIONAL"))
                                                                                         ~ "Poder Legislativo", str_detect(requerente, regex("PRESIDENTE DA REPÚBLICA"))
                                                                                         ~ "Presidente da República")) 

partidos <- processos_concentrado %>%
  filter(requerente_perfil %in% c("Partido político", "Presidente da República"))

View(partidos)  

presidente <- partidos %>% filter(requerente_perfil == "Presidente da República") %>% 
  mutate(ano_ajuizamento = year(data_autuacao)) %>% 
  select(processo, relator_atual, ano_ajuizamento, requerente) %>%
  mutate(Presidente_requerente = case_when(str_detect(ano_ajuizamento,"1995|1996|1997|1998|1999|2000|2001|2002") 
                                           ~ "FHC", str_detect(ano_ajuizamento,"2003|2004|2005|2006|2007|2008|2009|2010|2023|2024")
                                           ~ "Lula", str_detect(ano_ajuizamento,"2011|2012|2013|2014|2015|2016") ~ "Dilma",
                                           str_detect(ano_ajuizamento,"2017|2018") ~ "Temer",
                                           str_detect(ano_ajuizamento,"2019|2020|2021|2022") ~ "Bolsonaro")) %>% 
  select(-requerente) %>% rename(requerente = Presidente_requerente) %>% 
  mutate(requerente_ideologia = case_when(str_detect(requerente, regex("Lula|Dilma")) ~ "Esquerda",
                                          str_detect(requerente, regex("FHC|Bolsonaro|Temer")) ~ "Direita")) 
  
presidente <- presidente %>% rename(relator = relator_atual)

View(presidente)

partidos <- partidos %>% filter(requerente_perfil == "Partido político") %>% 
  select(-requerente_perfil) %>% 
  mutate(ano_ajuizamento = year(data_autuacao)) %>% 
  select(processo, relator_atual, ano_ajuizamento, requerente) %>% 
  mutate(partido_ideologia = case_when(str_detect(requerente, regex("PSTU|PCO|PCB|PSOL|PC DO B|PT|PDT|PSB|PARTIDO DOS TRABALHADORES|PARTIDO DEMOCRÁTICO TRABALHISTA|PARTIDO SOCIALISTA BRASILEIRO|PARTIDO TRABALHISTA BRASILEIRO|PST|P-SOL|PARTIDO COMUNISTA DO BRASIL|PARTIDO DEMOCRATICO TRABALHISTA")) ~ "Esquerda", 
                                                              str_detect(requerente, regex("REDE|PPS|PV|PARTIDO POPULAR SOCIALISTA|PARTIDO VERDE|PARTIDO PÓPULAR SOCIAL")) ~ "Esquerda", 
                                                              str_detect(requerente, regex("PTB|Avante|Solidariedade|SDD|PMN|PMB|PHS|PMDB|PSD|PSDB|Podemos|PPL|PL|PRTB|PROS|PR|PRP|PRB|PTC|PSL|Novo|PSC|Progressistas|Patriota|Democratas|União|PDC|PFL|PARTIDO DA REPÚBLICA|PARTIDO LIBERAL|DEMOCRATAS|PARTIDO TRABALHISTA CRISTÃO|SOLIDARIEDADE|PARTIDO DA SOCIAL DEMOCRACIA BRASILEIRA|PODEMOS|PARTIDO DO MOVIMENTO|CIDADANIA|PATRIOTA|NOVO|PARTIDO DA MULHER BRASILEIRA|PARTIDO SOCIAL|PARTIDO DA MOBILIZACAO NACIONAL|PARTIDO TRABLHISTA NACIONAL|PARTIDO REPUBLICANO|PARTIDO RENOVADOR|PEN")) ~ "Direita")) %>% 
  rename(relator = relator_atual, requerente_ideologia = partido_ideologia)  


partidos <- rbind(presidente, partidos)

Sumario_ajuizamento <- partidos %>% group_by(requerente_ideologia) %>%
  summarise(acoes_ajuizadas = n()) %>% na.omit() %>% 
  mutate(prop = acoes_ajuizadas/2127*100)

View(Sumario_ajuizamento)

decisoes_concentrado <- read_excel("decisoes_concentrado.xlsx", 
                                   col_types = c("text", "date", "text", "text", "text", "text")) %>% 
  janitor::clean_names() %>% select(processo, data, andamento_agrupado) %>%
  rename(data_decisao = data, decisao = andamento_agrupado) %>% 
  filter(str_detect(decisao, regex("Procedente|Improcedente|Liminar deferida|Liminar indeferida"))) %>% 
  select(processo, decisao)

View(decisoes_concentrado)

decisoes_partidos <- partidos %>% left_join(decisoes_concentrado)

View(decisoes_partidos)

decisoes_partidos <- decisoes_partidos %>% na.omit() %>%
  mutate(presidente_indicacao = case_when(str_detect(relator, regex("DJACI")) ~"Castelo Branco",
                                          str_detect(relator, regex("MAYER|MOREIRA")) ~"Geisel", 
                                          str_detect(relator, regex("NÉRI|NERI|ALDIR|OSCAR|SYDNEY")) ~ "Figueiredo",
                                          str_detect(relator, regex("BORJA|CELSO|MADEIRA|BROSSARD|PERTENCE")) ~ "Sarney", 
                                          str_detect(relator, regex("REZEK|MARCO|ILMAR|VELLOSO")) ~ "Collor", 
                                          str_detect(relator, regex("CORRÊA|CORREA")) ~ "Itamar",
                                          str_detect(relator, regex("JOBIM|MENDES|GRACIE")) ~ "FHC",
                                          str_detect(relator, regex("CÁRMEN|CARMEN|GRAU|BRITTO|LEWANDOWSKI|ZANIN|DIREITO|TOFFOLI|BARBOSA|PELUSO|DINO")) ~ "Lula", 
                                          str_detect(relator, regex("FUX|BARROSO|FACHIN|TEORI|WEBER")) ~ "Dilma", 
                                          str_detect(relator, regex("MORAES")) ~ "Temer",
                                          str_detect(relator, regex("NUNES|MENDONÇA|MENDONCA")) ~ "Bolsonaro")) %>% 
  mutate(decisao_agrupada = case_when(str_detect(decisao, regex("indeferida|Improcedente")) ~ "Desfavorável",
                                                                     str_detect(decisao, regex("deferida|Procedente")) ~ "Favorável")) %>%
  select(processo, relator, presidente_indicacao, requerente, requerente_ideologia, decisao, decisao_agrupada) %>%
  mutate(Presidente_ideologia = case_when(str_detect(presidente_indicacao, regex("Sarney|Collor|Temer|Bolsonaro|Itamar|FHC|Geisel|Castelo|Figueiredo")) ~ "Direita",
                                          str_detect(presidente_indicacao, regex("Dilma|Lula")) ~"Esquerda"))%>%
  select(processo, relator, presidente_indicacao, Presidente_ideologia, requerente, requerente_ideologia, decisao, decisao_agrupada)

partidos_favoravel <- decisoes_partidos %>% filter(decisao_agrupada == "Favorável")

View(partidos_favoravel)

partidos_favoravel_resumo <- partidos_favoravel %>% 
  select(relator, Presidente_ideologia, requerente_ideologia)

View(partidos_favoravel_resumo)

sumario1 <- partidos_favoravel_resumo %>% group_by(relator, requerente_ideologia) %>% 
  summarise(decisoes_favoraveis = n())

View(sumario1)

sumario1 <- sumario1 %>% 
  pivot_wider(names_from = requerente_ideologia, values_from = decisoes_favoraveis) %>% 
  mutate_all(replace_na, 0) %>% mutate(posicao_ideologia = Esquerda - 1.7*Direita) %>% mutate(presidente_indicacao = case_when(str_detect(relator, regex("DJACI")) ~"Castelo Branco",
                                          str_detect(relator, regex("MAYER|MOREIRA")) ~"Geisel", 
                                          str_detect(relator, regex("NÉRI|NERI|ALDIR|OSCAR|SYDNEY")) ~ "Figueiredo",
                                          str_detect(relator, regex("BORJA|CELSO|MADEIRA|BROSSARD|PERTENCE")) ~ "Sarney", 
                                          str_detect(relator, regex("REZEK|MARCO|ILMAR|VELLOSO")) ~ "Collor", 
                                          str_detect(relator, regex("CORRÊA|CORREA")) ~ "Itamar",
                                          str_detect(relator, regex("JOBIM|MENDES|GRACIE")) ~ "FHC",
                                          str_detect(relator, regex("CÁRMEN|CARMEN|GRAU|BRITTO|LEWANDOWSKI|ZANIN|DIREITO|TOFFOLI|BARBOSA|PELUSO|DINO")) ~ "Lula", 
                                          str_detect(relator, regex("FUX|BARROSO|FACHIN|TEORI|WEBER")) ~ "Dilma", 
                                          str_detect(relator, regex("MORAES")) ~ "Temer",
                                          str_detect(relator, regex("NUNES|MENDONÇA|MENDONCA")) ~ "Bolsonaro")) %>% 
  mutate(Presidente_ideologia = case_when(str_detect(presidente_indicacao, regex("Sarney|Collor|Temer|Bolsonaro|Itamar|FHC|Geisel|Castelo|Figueiredo")) ~ "Direita",
                                          str_detect(presidente_indicacao, regex("Dilma|Lula")) ~"Esquerda"))

sumario2 <- sumario1 %>% select(relator, Presidente_ideologia, posicao_ideologia) %>% 
  rename(Ministro = relator, Presidente_ideologia_indicacao = Presidente_ideologia) %>% na.omit() %>% 
  mutate(posicao_ideologia_ajustada = posicao_ideologia + 50) 

View(sumario2)
```

##Hipótese nula (H0): a média dos "posicionamentos ideológicos" dos Ministros do STF
indicados por Presidentes da República classificados ideologicamente como de 
Direita não diverge da média dos "posicionamentos ideológicos" dos Ministros do STF 
indicados por Presidentes da República ideologicamente classificados como de Esquerda. 

##Hipótese alternativa (HA): a média dos "posicionamentos ideológicos" dos Ministros do STF
indicados por Presidentes da República classificados ideologicamente como de 
Direita diverge da média dos "posicionamentos ideológicos" dos Ministros do STF 
indicados por Presidentes da República ideologicamente classificados como de Esquerda. 

Para a mensuração do denominado "posicionamento ideológico" dos Ministros do Supremo Tribunal Federal foi criado um "proxy" consistente na diferença entre o número de decisões favoráveis proferidas pelos Ministros do STF em processos de controle concentrado de constitucionalidade (ADC/ADI/ADPF) ajuizadas por partidos ideologicamente classificados à Esquerda e à Direita do espectro ideológico. 

Tendo em vista que o número de processos ajuizados pelos partidos de direita é menor do que o número de processos ajuizados pelos partidos de esquerda (786 a 1341), foi atribuído o peso de 1,7 às decisões proferidas nos processos ajuizados pelos partidos de direita. A fim de evitar números negativos, a cada um dos valores foi adicionado 50 unidades. Desse modo, valores acima de 50 revelam posicionamento ideológico à esquerda e valores abaixo de 50 revelam posicionamento ideológico à direita. 

Os Ministros da Suprema Corte foram classificados ideologicamente com base na ideologia do Presidente que os indicou. Além dos processos ajuizados pelos partidos políticos, foram incluídos os ajuizados pelos Presidentes da República eleitos a partir de 1988. Foram consideradas as decisões proferidas após a promulgação da Constituição de 1988. 

## Distribuição dos posicionamentos ideológicos dos Ministros do STF desde a Constituição de 1988

```{r cars, echo = FALSE, message=FALSE, warning=FALSE}
library(infer)

ideologia_media <- sumario2 %>% 
  specify(response = posicao_ideologia_ajustada) %>% 
  generate(reps = 1000) %>% 
  calculate(stat = "mean")

intervalo_ideologia <- ideologia_media %>% 
  get_confidence_interval(level = 0.95, type = "percentile")

(intervalo_visualizacao <- visualize(ideologia_media) + 
  shade_confidence_interval(endpoints = intervalo_ideologia))
```


